【裁判字號】    89,易,718
【裁判日期】    890720
【裁判案由】    違反毒品危害防制條例
【裁判全文】
臺灣新竹地方法院刑事判決                          八十九年度易字第七一八號
    公  訴  人  臺灣新竹地方法院檢察署檢察官
    被      告  甲○○
右列被告因違反毒品危害防制條例案件，經檢察官提起公訴（八十九年度毒偵字第一
二八二號）及移送併案審理（八十九年度毒偵字第一六四五號），本院判決如左：
    主  文
甲○○連續施用第二級毒品，累犯，處有期徒刑陸月，如易科罰金，以佰元折算壹
日。扣案之安非他命拾點捌伍公克沒收銷燬；另扣案之吸食器壹組、吸食器接頭肆
個均沒收。
    事  實
一、甲○○前於民國八十一年間因違反毒品危害防制條例案件，經本院判處有期徒刑
    三年，嗣經最高法院於八十三年六月八日以八十三年度台上字第三一七七號駁回
    上訴確定，於八十五年七月二十六日假釋出監，至八十七年三月十日刑期屆滿執
    行完畢。猶不知悔改，於毒品危害防制條例公布施行後即再因施用第二級毒品安
    非他命，經本院以八十八年度毒聲字第一一○三號裁定送觀察、勒戒後，認無繼
    續施用毒品之傾向，業經臺灣新竹地方法院檢察署檢察官於八十八年六月十七日
    以八十八年度偵字第四四八六號不起訴處分確定。竟又基於概括之犯意，自八十
    九年四月一日晚間八時十分許回溯前九十六小時內某時起至八十九年五月二日晚
    間八時許止，連續在其位於新竹市○○街十七號五樓住處等地，以將安非他命置
    於吸食器內，下方以火燒烤成煙之吸食方式，施用第二級毒品安非他命多次，嗣
    分別於八十九年四月一日、八十九年五月三日，在新竹市○○路、上開住處查獲
    ，並扣得安非他命三十點八五公克（涉嫌販賣安非他命犯行部分，另經檢察官偵
    查中）及其所有供施用安非他命所用之吸食器一組、吸食器接頭四個，再經本院
    以八十九年度毒聲字第一二○三號裁定送臺灣新竹看守所附設勒戒處所觀察、勒
    戒後，認有繼續施用毒品之傾向。
二、案經新竹縣警察局新埔分局及新竹市警察局第三分局報請臺灣新竹地方法院檢察
    署檢察官偵查起訴及移送併案審理。
    理  由
一、訊據被告甲○○對於右揭時地，經觀察勒戒後連續施用第二級毒品安非他命之事
    實，於本院審理中坦承不諱，且有經法務部調查局以（八九）陸（一）字第八九
    ○三九○七四號鑑驗通知書鑑定確係第二級毒品安非他命三十點八五公克及其所
    有供施用安非他命所用之吸食器一組、吸食器接頭四個等物扣案可證。又被告為
    警查獲時，經採尿送驗結果，均呈安非他命陽性反應，有新竹市衛生局於八十九
    年四月十一日出具之竹市衛六字第四六一二號不法藥物尿液初步篩檢報告表、新
    竹縣衛生局於八十九年六月二日出具之竹縣衛六字第八九○九七六號尿液檢驗單
    附卷可稽，事證明確。
二、另被告前因施用第二級毒品安非他命，經本院以八十八年度毒聲字第一一○三號
    裁定送觀察、勒戒後，認無繼續施用毒品之傾向，業經臺灣新竹地方法院檢察署
    檢察官於八十八年六月十七日以八十八年度偵字第四四八六號不起訴處分確定後
    ，其於五年內再犯毒品危害防制條例第十條第二項之施用第二級毒品罪，經本院
    以八十九年度毒聲字第一二○三號裁定送臺灣新竹看守所附設勒戒處所觀察、勒
    戒後，認有繼續施用品之傾向等事實，有臺灣高等法院被告全國前案紀錄表、本
    院八十九年度毒聲字第一二○三號裁定、臺灣新竹地方法院檢察署檢察官刑案資
    料查註紀錄表、臺灣新竹看守所於八十九年五月二十二日出具之竹所總字第一二
    六二號函附證明書在卷足憑。本案事證已臻明確，被告施用第二級毒品安非他命
    之犯行，堪予認定，自應依法論罪科刑。
三、核被告所為，係犯毒品危害防制條例第十條第二項之施用第二級毒品罪。其施用
    時所持有之第二級毒品安非他命之低度行為，為施用之高度行為所吸收，不另論
    罪。又其先後多次施用毒品犯行，時間緊接，所犯構成要件相同之罪名，顯係基
    於概括之犯意為之，為連續犯，依刑法第五十六條規定論以一罪，並加重其刑。
    公訴人雖就被告於八十九年五月二日施用安非他命犯行提起公訴，惟因移送併案
    部分因與之有連續犯之裁判上一罪關係，自為起訴效力所及，本院應併予審酌。
    末查，被告前於八十一年間因違反毒品危害防制條例案件，經本院判處有期徒刑
    三年，嗣經最高法院於八十三年六月八日以八十三年度台上字第三一七七號駁回
    上訴確定，於八十五年七月二十六日假釋出監，至八十七年三月十日刑期屆滿執
    行完畢，有臺灣高等法院被告全國前案紀錄表在卷可按，其於未滿五年再犯本件
    有期徒刑以上之罪，為累犯，應依刑法第四十七條規定遞加重其刑。爰審酌被告
    前有違反毒品危害防制條例前科，仍施用毒品安非他命害人害己，危害國民健康
    至深且鉅，且經觀察、勒戒後，仍不思改進、戒斷，暨其犯罪動機、目的、施用
    次數及犯後態度等一切情狀，量處如主文所示之刑，併諭知易科罰金之折算標準
    。
四、扣案之安非他命三十點八五公克係第二級毒品，為違禁物，應依毒品危害防制條
    例第十八條第一項前段規定，宣告沒收並銷燬之。另扣案之吸食器一組、吸食器
    接頭四個，均為被告所有、供施用安非他命所用之物，業經被告自承在卷，應依
    刑法第三十八條第一項第二款規定，宣告沒收。
據上論斷，應依刑事訴訟法第二百九十九條第一項前段，毒品危害防制條例案件第十
條第二項、第二十條第三項前段、第十八條第一項前段，刑法第十一條前段、第五十
六條、第四十七條、第四十一條、第三十八條第一項第二款，罰金罰鍰提高標準條例
第二條，判決如主文。
本案經檢察官羅雪梅到庭執行職務。
中      華      民      國    八十九    年      七      月     二十     日
                                    臺灣新竹地方法院刑事第一庭
                                        法  官    黃  美  文
右正本證明與原本無異。
如不服本判決，應於判決送達後十日內向本院提出上訴狀( 應附繕本 )，上訴於
臺灣高等法院。
                                        書記官    饒  興  蘭
中      華      民      國    八十九    年      七      月     二十     日
附錄：
毒品危害防制條例案件第十條第二項
施用第二級毒品者，處三年以下有期徒刑。


司法院資訊處製作；財團法人民間司法改革基金會備份。
